【裁判字號】    90,易,2494
【裁判日期】    900919
【裁判案由】    竊盜
【裁判全文】
臺灣板橋地方法院刑事判決                          九十年度易字第二四九四號
    公  訴  人  臺灣板橋地方法院檢察署檢察官
    被      告  甲○○
右列被告因竊盜案件，經檢察官提起公訴（八十九年度偵字第二○一八三號），本院
判決如左：
    主      文
甲○○竊盜，處有期徒刑月，如易科罰金，以佰元折算壹日。
    事      實
一、甲○○曾因竊盜案件，於民國（下同）六十二年十二月十一日經臺灣臺北地方法
    院以六十二年度易字第一八二三一號刑事判決判處有期徒刑一年確定，並執行完
    畢（不致使本案犯行構成累犯），嗣於八十九年九月二十七日九時許，在臺北縣
    樹林市鎮○街四三三號前，甲○○見車牌號碼ＨＵＢ－一九二號重型機車（係乙
    ○○所有）之鑰匙未取下（起訴書誤載為：「以自備之鑰匙竊取」），竟意圖為
    自己不法之所有，趁機將之駛離而竊取得手，供己代步之用。殆同年月十月二十
    四日九時三十分許，甲○○騎乘上開機車行經臺北縣板橋市○○路四十號前，為
    警攔檢查獲，並扣得上開機車（含原鑰匙一支）－業由乙○○領回，而偵悉上情
    。
二、案經乙○○訴由臺北縣警察局海山分局移送臺灣板橋地方法院檢察署檢察官偵查
    起訴。
    理      由
一、訊據被告甲○○坦承於前揭時地騎乘車牌號碼ＨＵＢ－一九二號重型機車為警攔
    檢一事，惟矢口否認有被訴之竊盜犯行，辯稱：車牌號碼ＨＵＢ－一九二號重型
    機車係向某不知姓名之人以月租新臺幣三千元之代價租用云云。惟查：
（一）車牌號碼ＨＵＢ－一九二號重型機車係告訴人乙○○於八十九年九月二十七日
      九時許，因鑰匙未取走而遭人竊取一事，業據告訴人於偵查中指訴甚明，並有
      其立具之「臺北縣警察局海山分局贓物認領保管單」一紙暨「車輛竊盜、車牌
      失竊資料個別查詢報表－查詢車輛認可資料」一紙附卷足稽。
（二）雖被告仍執前詞置辯；然被告既謂不知該租予機車者之姓名及聯絡方法，則顯
      然二人並非熟識，則被告將如何處理後續給付租金及還車事宜？又被告亦坦承
      並未取得該車之行車執照，則被告何以毫無置疑而「租用」該車？凡此，均見
      被告所辯實與常情相悖而無足採信。
二、從而，本案事證已臻明確，被告犯行洵堪認定，自應依法論科。
三、核被告甲○○所為，係犯刑法第三百二十條第一項之竊盜罪。爰審酌被告貪圖一
    己之私利而為本案犯行、手段、品行、智識程度、所生危害及犯罪後未見悔意等
    一切情狀，量處如主文所示之刑，並諭知易科罰金之折算標準（被告所犯刑法第
    三百二十條第一項之竊盜罪，其法定最重本刑為五年以下有期徒刑，依行為時之
    刑法第四十一條之規定，原不得易科罰金，惟其行為後之刑法第四十一條業於九
    十年一月十日修正公布，於同年月十二日生效，而修正後之刑法第四十一條第一
    項係規定：「犯最重本刑為五年以下有期徒刑之罪，而受六個月以下有期徒刑或
    拘役之宣告，因身體、教育、職業、家庭之關係或其他正當事由，執行顯有困難
    者，得以一元以上三元以下折算一日。但確因不執行所宣告之刑，難收矯正之效
    ，或難以維持法秩序者，不在此限。」，修正後之刑法第四十一條第一項之規定
    ，將原得易科罰金者之範圍，由僅限於犯最重本刑為三年以下有期徒刑之罪擴大
    至犯最重本刑為五年以下有期徒刑之罪，二相比較，修正前即行為時之規定，尚
    非有利於行為人，是自應依刑法第二條第一項前段之規定，適用裁判時之法律即
    修正後刑法第四十一條第一項前段之規定，而對被告所宣告之刑諭知易科罰金之
    折算標準），以資儆懲。
據上論斷，應依刑事訴訟法第二百九十九條第一項前段，刑法第三百二十條第一項、
第二條第一項前段、第四十一條第一項前段，罰金罰鍰提高標準條例第一條前段、第
二條，判決如主文。
本案經檢察官楊四猛到庭執行職務。
中      華      民      國      九十        年    九      月    十九    日
                                      台灣板橋地方法院刑事第五庭
                                          法  官  陳  鴻  清
右正本證明與原本無異
如不服本判決應於送達後十日內向本院提出上訴狀
                                          書記官  林  蔚  然
中      華      民      國      九十        年    九      月   二十四   日
附錄本案論罪科刑法條全文：
刑法第三百二十條：
意圖為自己或第三人不法之所有，而竊取他人之動產者，為竊盜罪，處五年以下有期
徒刑、拘役或五百元以下罰金。
意圖為自己或第三人不法之利益，而竊佔他人之不動產者，依前項之規定處斷。
前二項之未遂犯罰之。


司法院資訊處製作；財團法人民間司法改革基金會備份。
